【裁判字號】    90,易,2347
【裁判日期】    900828
【裁判案由】    毒品危害防制條例
【裁判全文】
臺灣臺中地方法院刑事判決                          九十年度易字第二三四七號
    公  訴  人  臺灣臺中地方法院檢察署檢察官
    被      告  甲○○
右列被告因毒品危害防條例案件，經檢察官提起公訴（九十年度毒偵字第三四八０號
），本院判決如左：
    主  文
甲○○連續施用第二級毒品，累犯，處有期徒刑柒月。
    事  實
一、甲○○於民國（下同）八十一年間曾因犯竊盜罪，經法院判處有期徒刑一年二月
    ；八十二年間又因犯竊盜罪、違反麻醉藥品管理條例及違反藥物藥商管理法等罪
    ，經法院分別判處有期徒刑一年六月、八月及一年五月，合併定其應執行刑為三
    年二月，嗣二案接續執行，於八十五年八月九日執行完畢。其於八十七年間又因
    施用毒品案件，經臺灣雲林地方法院以八十七年度毒聲字第一九七號裁定送觀察
    、勒戒，因無繼續施用毒品傾向，經臺灣雲林地方法院檢察署檢察官於八十七年
    九月二十八日以八十七年度偵字第二九三四號為不起訴處分確定；復於八十八年
    間因施用毒品案件，經本院以八十八年度毒聲字第五五六八號裁定送觀察、勒戒
    ，因無繼續施用毒品之傾向，經臺灣臺中地方法院檢察署檢察官於八十八年九月
    三十日以八十八年度毒偵字第九二０號為不起訴處分確定在案。詎甲○○仍不知
    悔悟，復基於概括之犯意，於八十九年一月間，因施用第二級毒品案件，經本院
    以八十九年度毒聲字第五二四號裁定送強制戒治，嗣因戒治成效經評定合格，經
    本院以八十九年度毒聲字第三三四六號裁定停止戒治，所餘戒治期間付保護管束
    ，於八十九年六月二十日出所，保護管束期間至九十年一月二十三日止，而其所
    犯施用第二級毒品罪，則經本院於八十九年四月二十九日，以八十九年度易字第
    一一三七號判處有期徒刑七月，同年六月五日確定，尚未執行。詎甲○○於八十
    九年六月二十日出戒治所後，猶不知悔悟，基於概括之犯意，自八十九年八月中
    旬某日起，至同年十二月六日晚上六時許止，連續在雲林縣莿桐鄉○○村○○路
    十五號住處及雲林縣西螺鎮路邊車上等地，以將第二級毒品安非他命置於鋁箔紙
    上燒烤吸用其煙之方式，施用安非他命多次。嗣因甲○○於上開停止戒治保護管
    束期間因違反保護管束應遵守事項情節重大，經本院於八十九年九月六日以八十
    九年度毒聲字第五四０九號裁定撤銷停止戒治，甲○○未到案執行遭臺灣臺中地
    方法院檢察署通緝，於八十九年十二月八日經凌晨五時十五分許，經警在彰化縣
    彰化市○○街七十三之八號前緝獲甲○○，並採尿送驗而查知上情。
二、案經彰化縣警察局彰化分局報請臺灣彰化地方法院檢察署檢察官呈請臺灣高等法
    院臺中分院檢察署令轉臺灣雲林地方法院檢察署檢察官呈請臺灣高等法院臺中分
    院檢察署令轉臺灣臺中地方法院檢察署檢察官偵查起訴。
    理  由
一、右揭事實，業據被告甲○○於本院審理中坦承不諱，且被告於警訊中所採取之尿
    液經送檢驗結果係呈甲基安非他命陽性反應乙情，有彰化縣衛生局煙毒尿液檢驗
    成績書一紙附卷可稽，足證被告前開自白確與事實相符。又被告於八十七年間因
    施用毒品案件，經臺灣雲林地方法院以八十七年度毒聲字第一九七號裁定送觀察
    、勒戒，因無繼續施用毒品傾向，經臺灣雲林地方法院檢察署檢察官於八十七年
    九月二十八日以八十七年度偵字第二九三四號為不起訴處分確定；復於八十八年
    間因施用毒品案件，經本院以八十八年度毒聲字第五五六八號裁定送觀察、勒戒
    ，因無繼續施用毒品之傾向，經臺灣臺中地方法院檢察署檢察官於八十八年九月
    三十日以八十八年度毒偵字第九二０號為不起訴處分確定，有上開不起訴分書二
    份在卷足憑。另被告於八十九年一月間，因施用第二級毒品案件，經本院以八十
    九年度毒聲字第五二四號裁定送強制戒治，嗣因戒治成效經評定合格，經本院以
    八十九年度毒聲字第三三四六號裁定停止戒治，所餘戒治期間付保護管束，於八
    十九年六月二十日出所，保護管束期間至九十年一月二十三日止，而其所犯施用
    第二級毒品罪，則經本院於八十九年四月二十九日，以八十九年度易字第一一三
    七號判處有期徒刑七月，同年六月五日確定等情，亦有上揭案號之裁定書、判決
    書及在監在押查詢表足據。是本件事證明確，被告犯行堪以認定。
二、核被告所為，係犯毒品危害防制條例第十條第二項之施用第二級毒品罪。其因施
    用第二級毒品安非他命而持有安非他命之低度行為，為其施用之高度行為所吸收
    ，不另論罪。其先後多次施用第二級毒品安非他命之行為，時間緊接，犯罪構成
    要件相同，顯係基於概括犯意反覆為之，為連續犯，爰依刑法第五十六條規定論
    以一罪，並加重其刑。又被告於八十一年間曾因犯竊盜罪，經法院判處有期徒刑
    一年二月；八十二年間又因犯竊盜罪、違反麻醉藥品管理條例及違反藥物藥商管
    理法等罪，經法院分別判處有期徒刑一年六月、八月及一年五月，合併定其應執
    行刑為三年二月，嗣二案接續執行，於八十五年八月九日執行完畢，有臺灣臺中
    地方法院檢察署刑案資料查註紀錄表一份在卷可參，其於刑之執行完畢後，五年
    內再犯本件有期徒刑以上之罪，為累犯，應依刑法第四十七條之規定遞加重其刑
    。爰審酌被告之品行、犯罪之動機、目的、施用毒品僅戕害自身未危害他人、於
    三犯施用毒品罪之保護管束期間再犯罪、施用之期間及其犯罪後坦承犯行、態度
    良好等一切情狀，量處如主文所示之刑。
據上論斷，應依刑事訴訟法第二百九十九條第一項前段，毒品危害防制條例第十條第
二項、第二十條第三項，刑法第十一條前段、第五十六條、第四十七條，判決如主文
。
中      華      民      國      九十      年      八    月    二十八    日
                                          法  官  李  悌  愷
右正本證明與原本無異。
如不服本判決，應於送達後十日內向本院提出上訴狀(須附繕本)，上訴於台灣高等
法院台中分院。
                                          書記官
中      華      民      國      九十      年      八    月    二十八    日
附錄本案論罪科刑法條全文
毒品危害防制條例第十條第二項
施用第二級毒品者，處三年以下有期徒刑。


司法院資訊處製作；財團法人民間司法改革基金會備份。
